pt-PT: Material líquido: Tela; Algodão; Couro falso; Pele; Náilon; Plástico; Poliéster; Polietileno (PE); Polipropileno (PP); Aço; Vinil; Outro
it: Materiale rete: Tela; Cotone; Ecopelle; Pelle; Nylon; Plastica; Poliestere; Polietilene (PE); Polipropilene (PP); Acciaio; Vinile; Altro
el: Υλικό διχτυού: Καμβάς; Βαμβάκι; Συνθετικό δέρμα; Δέρμα; Νάιλον; Πλαστικό; Πολυεστέρας; Πολυαιθυλένιο (PE); Πολυπροπυλένιο (PP); Χάλυβας; Βινύλιο; Άλλο
tr: Ağ malzemesi: Tuval; Pamuk; Suni deri; Deri; Plastik; Plastik; Poliyester; Polietilen (PE); Polipropilen (PP); Çelik; Vinil; Diğer
fi: Verkon materiaali: Kanvaasi; Puuvilla; Keinonahka; Nahka; Nailon; Muovi; Polyesteri; Polyeteeni (PE); Polypropeeni (PP); Teräs; Vinyyli; Muu
lt-LT: Tinklinių gaminių medžiaga: Drobė; Medvilnė; Dirbtinė oda; Oda; Nailonas; Plastikas; Poliesteris; Polietilenas (PE); Polipropilenas (PP); Plienas; Vinilas; Kita
hr-HR: Materijal mreže: Platno; Pamuk; Umjetna koža; Koža; Najlon; Plastika; Poliester; Polietilen (PE); Polipropilen (PP); Čelik; Vinil; Ostalo
cs: Materiál sítě: Plátno; Bavlna; Nepravá kůže; Kůže; Nylon; Plast; Polyester; Polyethylen (PE); Polypropylen (PP); Ocel; Vinylové; Jiné
es: Material de la red: Lienzo; Algodón; Cuero sintético; Cuero; Nylon; Plástico; Poliéster; Polietileno (PE); Polipropileno (PP); Acero; Vinilo; Otros
fr: Matériau du filet: Toiles; Coton; Faux cuir; Cuir; Nylon; Plastique; Polyester; Polyéthylène (PE); Polypropylène (PP); Acier; Vinyl; Autre
nl: Materiaal net: Canvas; Katoen; Kunstleer; Leer; Nylon; Plastic; Polyester; Polyethyleen (PE); Polypropyleen (PP); Staal; Vinyl; Andere
ru: Материал сетки: Холщовая ткань; Хлопок; Искусственная кожа; Кожа; Нейлон; Пластик; Полиэстер; Полиэтилен (ПЭ); Полипропилен (ПП); Сталь; Винил; Другое
zh-TW: 網子材質: 帆布; 棉布; 人造皮; 皮製; 尼龍; 塑膠; 聚酯; 聚乙烯 (PE); 聚丙烯 (PP); 鋼; 乙烯基; 其他
sv: Nät - material: Kanvas; Bomull; Fuskläder; Läder; Nylon; Plast; Polyester; Polyeten (PE); Polypropen (PP); Stål; Vinyl; Övrigt
pt-BR: Material da rede: Tela; Algodão; Couro falso; Couro; Nylon; Plástico; Poliéster; Polietileno (PE); Polipropileno (PP); Aço; Vinil; Outro
da: Netmateriale: Lærred; Bomuld; Kunstigt læder; Læder; Nylon; Plast; Polyester; Polyethylen (PE); Polypropylen (PP); Stål; Vinyl; Andet
sl-SI: Material mreže: Platno; Bombaž; Umetno usnje; Usnje; Najlon; Plastika; Poliester; Polietilen (PE); Polipropilen (PP); Jeklo; Vinil; Drugo
bg-BG: Материал на мрежата: Брезент; Памук; Изкуствена кожа; Кожа; Найлон; Пластмаса; Полиестер; Полиетилен (PE); Полипропилен (PP); Стомана; Винил; Други
nb: Nettmateriale: Lerret; Bomull; Kunstig lær; Skinn; Nylon; Plast; Polyester; Polyetylen (PE); Polypropylen (PP); Stål; Vinyl; Annet
ro-RO: Material plasă: Pânză; Bumbac; Imitație de piele; Piele; Nailon; Plastic; Poliester; Polietilenă (PE); Polipropilenă (PP); Oțel; Vinyl; Altele
de: Netzmaterial: Leinwand; Baumwolle; Kunstleder; Leder; Nylon; Kunststoff; Polyester; Polyethylen (PE); Polypropylen (PP); Stahl; Vinyl; Sonstiges
ko: 네트 소재: 캔버스; 면; 인조 가죽; 가죽; 나일론; 플라스틱; 폴리에스테르; 폴리에틸렌(PE); 폴리프로필렌(PP); 강철; 비닐; 기타
vi: Vật liệu lưới: Toan; Vải bông; Da giả; Da; Nylon; Nhựa; Polyester; Polyethylene (PE); Polypropylene (PP); Thép; Nhựa vinyl; Khác
pl: Materiał siatki: Płótno; Bawełna; Skaj; Skórzane; Nylon; Tworzywo sztuczne; Poliester; Polietylen (PE); Polipropylen (PP); Stal; Winyl; Inne
zh-CN: 网球网材质: 画布; 棉布; 人造皮革; 皮革; 尼龙; 塑料; 聚酯纤维; 聚乙烯 (PE); 聚丙烯 (PP); 钢; 乙烯基贴纸; 其他
ja: ネットマテリアル: キャンバス; コットン; フェイクレザー; レザー; ナイロン; プラスチック; ポリエステル; ポリエチレン (PE); ポリプロピレン (PP); スチール; ビニール; その他
th: วัสดุที่ใช้ทำตาข่าย: ผ้าใบ; สำลี; หนังเทียม; หนัง; ไนลอน; พลาสติก; โพลีเอสเตอร์; โพลิเอทิลีน (PE); โพลิโพรพิลีน (PP); เหล็ก; ไวนิล; อื่นๆ
hu: Hálóanyag: Vászon; Pamut; Műbőr; Bőr; Nejlon; Műanyag; Poliészter; Polietilén (PE); Polipropilén (PP); Acél; Vinil; Egyéb
en: Net material: Canvas; Cotton; Faux leather; Leather; Nylon; Plastic; Polyester; Polyethylene (PE); Polypropylene (PP); Steel; Vinyl; Other
sk-SK: Sieťový materiál: Plátno; Bavlna; Umelá koža; Koža; Nylon; Plast; Polyester; Polyetylén (PE); Polypropylén (PP); Oceľ; Vinyl; Iné